【裁判字號】    97,訴,998
【裁判日期】    980604
【裁判案由】    毒品危害防制條例等
【裁判全文】
臺灣桃園地方法院刑事判決
公  訴  人  臺灣桃園地方法院檢察署檢察官
被      告  己○○○（庚○○○.
選任辯護人  簡榮宗律師
            江東原律師
            林盛煌律師
被      告  甲○○
                    （現在臺灣桃園看守所羈押中）
選任辯護人  陳俊隆律師
            馮志剛律師
被      告  丁○○
                    （現在臺灣桃園看守所羈押中）
選任辯護人  周建才律師
            陳德律師
被      告  乙○○
選任辯護人  許巍騰律師
被      告  丙○○
                    （現在臺灣桃園看守所羈押中）
選任辯護人  秦玉坤律師
上列被告因違反毒品危害防制條例等案件，經檢察官提起公訴及
追加起訴（97年度偵字第14922 、14929 、17453 號），本院判
決如下：
    主  文
己○○○（庚○○○○○○○○   ○○○○○） 販賣第二級毒品，處有期徒刑
柒年陸月，並於刑之執行完畢或赦免後，驅逐出境。扣案之第二
級毒品甲基安非他命陸包（驗餘總淨重陸佰柒拾壹點玖陸公克）
均沒收銷燬之；扣案之包裝上開第二級毒品甲基安非他命之塑膠
袋陸個（總重壹佰拾貳點參玖公克）均沒收。
甲○○共同運輸第二級毒品，處有期徒刑伍年。扣案之第二級毒
品甲基安非他命陸包（驗餘總淨重陸佰柒拾壹點玖陸公克）均沒
收銷燬之；扣案之包裝上開第二級毒品甲基安非他命之塑膠袋陸
個（總重壹佰拾貳點參玖公克）均沒收。
丁○○共同運輸第二級毒品，處有期徒刑肆年。扣案之第二級毒
品甲基安非他命陸包（驗餘總淨重陸佰柒拾壹點玖陸公克）均沒
收銷燬之；扣案之包裝上開第二級毒品甲基安非他命之塑膠袋陸
個（總重壹佰拾貳點參玖公克）均沒收。未扣案之犯罪所得新臺
幣壹萬元沒收，如全部或一部不能沒收時，以其財產抵償之。
乙○○共同運輸第二級毒品，累犯，處有期徒刑肆年貳月。扣案
之第二級毒品甲基安非他命陸包（驗餘總淨重陸佰柒拾壹點玖陸
公克）均沒收銷燬之；扣案之包裝上開第二級毒品甲基安非他命
之塑膠袋陸個（總重壹佰拾貳點參玖公克），均沒收。未扣案之
犯罪所得新臺幣肆萬元沒收，如全部或一部不能沒收時，以其財
產抵償之。
丙○○共同運輸第二級毒品，處有期徒刑肆年。扣案之第二級毒
品甲基安非他命陸包（驗餘總淨重陸佰柒拾壹點玖陸公克）均沒
收銷燬之；扣案之包裝上開第二級毒品甲基安非他命之塑膠袋陸
個（總重壹佰拾貳點參玖公克），均沒收。未扣案之犯罪所得新
臺幣拾萬元沒收，如全部或一部不能沒收時，以其財產抵償之。
甲○○、丁○○、乙○○其餘被訴共同販賣第二級毒品部分，均
無罪。
    事  實
一、辛○○前於民國86年間，因違反兒童及少年性交易防制條例
    案件，經臺灣士林地方法院以86年度訴字第989 號刑事判決
    有期徒刑1 年6 月，嗣因乙○○上訴，經臺灣高等法院以89
    年度少連上訴字第64號判決駁回上訴確定；又於94年間，因
    收受贓物、轉讓第二級毒品、違反槍砲彈藥刀械管制條例案
    件，經臺灣士林地方法院以94年訴緝字第12號分別判處有期
    徒刑3 月、8 月、2 年，應執行有期徒刑2 年6 月確定，再
    經臺灣士林地方法院97年度聲字第972 號裁定將收受贓物及
    轉讓第二級毒品罪部分減刑，各減為1 月15日、4 月，與不
    得減刑之違反槍砲彈藥刀械管制條例部分定執行刑為2 年1
    月，上開2 罪接續執行，於94年3 月1 日入監，至96年6 月
    5 日縮短刑期假釋出監，假釋期間付保護管束，於97年3 月
    22 日 保護管束期滿而執行完畢（構成累犯）。
二、己○○○（原名庚○○○○○○○○   ○○○○○ ，下稱己○○○）係日
    本國籍人士，明知甲基安非他命係毒品，且為我國業經公告
    列為毒品危害防制條例第2 條第2 項第2 款所規定之第二級
    毒品，不得非法持有、販賣、運輸，且係行政院依懲治走私
    條例第2 條第4 項授權公告之「管制物品項目及其數額」所
    列甲項第4 款之管制進出口物品，不得私運進出口。竟基於
    意圖營利販入第二級毒品甲基安非他命及運輸第二級毒品甲
    基安非他命、私運管制物品出口臺灣地區之犯意，擬來臺以
    日幣1,000 萬元販入甲基安非他命後運至日本國出售牟利，
    遂帶同亦為日本國籍之小弟壬○○○（原名癸○○○○○○○○ ○○○○○○○○，下稱壬○○○，未據起訴）於民國97年6 月22日14時
    50分，自日本大阪搭機來臺，適有旅居日本之中華民國國民
    甲○○先於同年6 月20日回臺（入住臺北市○○區○○路二
    段21巷12號之貴族商務汽車旅館，下稱貴族旅館），甲○○
    受其日本某幫派大哥交代負責接待來臺之己○○○，甲○○
    乃與不諳日語之友人戊○○於己○○○及壬○○○抵臺時共
    同前往桃園機場接機。而於桃園機場前往旅館途中，己○○○以日語向甲○○表明此次來臺之目的係為販入日幣1,000
    萬元之甲基安非他命運回日本販賣牟利，要甲○○代尋賣主
    洽購，甲○○應允之，並與不知情之戊○○將己○○○及壬○○○載至位於臺北市○○○路○ 段41號之晶華國際酒店（
    下稱晶華酒店），由戊○○代為登記住宿並預付新臺幣5 萬
    元之住宿費後，己○○○及壬○○○分別入住晶華酒店1834
    號、1819號房。甲○○乃透過丁○○、乙○○居間尋找賣主
    ，然數次均因故未能順利覓得賣主而作罷，僅於97年6 月23
    日，由壬○○○按己○○○之指示將日幣1,000 萬元攜至臺
    北火車站，經由丁○○介紹地下匯兌業者，兌換成新臺幣（
    下同）281 萬5 千元（丁○○、乙○○所涉販賣第二級毒品
    罪嫌部分另為無罪之諭知，均詳如後述）。己○○○事後得
    知甲○○未能覓得賣主，乃決定另尋管道而於97年6 月24日
    以不詳方法結識姓名不詳綽號「子○」之成年男子為其尋得
    甲基安非他命賣家，雙方並議定由該賣家直接攜帶己○○○
    所欲購買之甲基安非他命至晶華酒店，經己○○○確認品質
    無訛後現場交易，議定後，己○○○旋於同日下午4 時30分
    許，打電話要甲○○代其在晶華酒店另訂一間房，並要甲○○在所訂房間內等候，其則在外由不知情之友人寅○○陪同
    逛街購物，甲○○遵其指示至晶華酒店以戊○○名義加訂60
    2 號房後回報予己○○○，同時至該房內等候，己○○○則
    要甲○○待綽號「子○」之人至該房間後通知其到場。待同
    日晚間7 時許，該綽號「子○」之人經通知先至該602 號房
    ，半小時後，綽號「子○」之人所介紹之真實姓名年籍不詳
    之賣家亦至該602 號房，甲○○隨即通知己○○○（甲○○
    被訴販賣第二級毒品罪嫌部分另為無罪之諭知，詳如後述）
    。己○○○隨後自外返回晶華酒店至602 房，親自驗過該賣
    家所帶之甲基安非他命品質後，以230 萬元向該人購買甲基
    安非他命6 包（驗前總毛重784.67公克，包裝塑膠袋總重約
    112.39公克），並支付10萬元予該綽號「子○」之人作為仲
    介之報酬，復交代甲○○將其上開購得之甲基安非他命整理
    好送至其房間，隨即離開該602 號房。甲○○待綽號「子○
    」之人及該毒品賣家離開602 號房後，即將甲基安非他命拿
    至1834號己○○○房間內，交付予己○○○。己○○○乃又
    要求甲○○代其尋找運送該等甲基安非他命至日本之人，甲○○明知甲基安非他命為我國公告列為毒品危害防制條例第
    2 條第2 項第2 款所規定之第二級毒品，不得非法持有、運
    輸，且係行政院依懲治走私條例第2 條第4 項授權公告之「
    管制物品項目及其數額」所列甲項第4 款之管制進出口物品
    ，不得私運進出口，竟與己○○○共同基於運輸第二級毒品
    甲基安非他命、私運管制物品出口臺灣地區之犯意聯絡，而
    應允之，遂於當日晚間，以電話聯絡丁○○，要其代為尋找
    運輸甲基安非他命至日本之人，丁○○亦明知甲基安非他命
    為我國公告列為毒品危害防制條例第2 條第2 項第2 款所規
    定之第二級毒品，不得非法持有、運輸，且係行政院依懲治
    走私條例第2 條第4 項授權公告之「管制物品項目及其數額
    」所列甲項第4 款之管制進出口物品，不得私運進出口。而
    與己○○○、甲○○共同基於運輸第二級毒品甲基安非他命
    、私運管制物品出口臺灣地區之犯意聯絡，旋至乙○○位在
    臺北市士林區○○○道○段6 巷41弄3 號住處告知上情，適
    乙○○友人丙○○在場聽聞認有利可圖，向乙○○表示願擔
    任運輸毒品至日本之人，乙○○、丙○○復亦同基於運輸第
    二級毒品甲基安非他命、私運管制物品出口臺灣地區之犯意
    聯絡，由乙○○出面將此訊息告知丁○○並表示丙○○運輸
    毒品之報酬要48萬元，丁○○又將此訊息轉知甲○○，甲○○再轉知己○○○，己○○○應允上開報酬後，即由甲○○
    於97年6 月27日上午己○○○返日前，前往晶華酒店己○○○房間內向其領得前揭甲基安非他命6 包，並與不知情之戊○○送己○○○、壬○○○至桃園機場搭機先行返日後，再
    於同年6 月29日晚間，在貴族賓館內，在丁○○、乙○○面
    前先給付運輸甲基安非他命報酬之前金15萬元，乙○○收下
    後，將其中1 萬元交予丁○○，另10萬元交予丙○○，餘4
    萬元則自行留下。次日（30日）上午，乙○○帶同丙○○至
    貴族賓館甲○○之房間內，丁○○亦自行前往上開房間會合
    ，甲○○、乙○○、丁○○均持乙○○自行準備之膠帶，將
    上開甲基安非他命6 包分別黏貼綑綁在丙○○腹部及左右大
    腿內側後再穿上衣服以掩飾夾藏之毒品，就緒後，即由甲○○帶同丙○○搭乘不知情之戊○○所駕車輛，自貴族賓館起
    運運抵桃園機場，迨丙○○至於桃園機場出境查驗檯查驗時
    ，因另案經臺灣板橋地方法院檢察署通緝中，而遭內政部警
    政署航空警察局警員當場查獲逮捕，並於其身上搜獲扣得上
    述甲基安非他命6 包（均檢出甲基安非他命【Methamphetam
    ine 】成分，驗前總毛重78 4.67 公克，包裝塑膠袋總重約
    112.39公克，驗後總淨重671. 96 公克，其中編號A1為淺黃
    色晶體，純度約92％，編號A2至A4、B1、C1 均 為白色晶體
    ，純度約91％），而私運管制物品出口未遂，另扣得其所有
    與本案無關之手機1 支。警方再依丙○○之供述，報經臺灣
    桃園地方法院檢察署檢察官指揮後，於97年7 月1 日7 時許
    ，在高雄小港機場，拘提甲○○，並扣得其所有與本案無關
    之手機3 支（含SIM 卡2 張）。又於97年7 月1 日中午12時
    30分許，在臺北市○○○路284 巷15號前，拘提丁○○，並
    扣得其所有與本案無關之手機2 支（含SIM 卡2 張），另於
    97年7 月1 日下午5 時50分許，在臺北市○○○路3 巷1 號
    2 樓，拘提乙○○，並扣得其所有與本案無關之壓克力板、
    電話卡、大麻1 包、行動電話5 支（含SIM 卡3 張）。另依
    甲○○之供述，再於97年8 月5 日接獲通報己○○○於97年
    8 月2 日已入境臺灣，而於同年月6 日16時許，在桃園機場
    第二期航廈拘提己○○○。
三、案經內政部警政署航空警察局報請臺灣桃園地方法院檢察署
    檢察官偵查起訴。
    理  由
甲、有罪部分：
壹、程序部分：
一、被告以外之人於審判外之言詞或書面陳述，除法律有規定者
    外，不得作為證據；又被告以外之人於司法警察官或司法警
    察調查中所為之陳述，與審判中不符時，其先前之陳述具有
    較可信之特別情況，且為證明犯罪事實存否所必要者，得為
    證據，刑事訴訟法第159 條第1 項、第159 條之2 分別定有
    明文。本件證人即被告丙○○、乙○○、丁○○、甲○○（
    被告就同案被告部分之證言）於警詢之證述，雖屬傳聞證據
    ，惟本院審酌上開筆錄作成時，距案發時間最短，外界較無
    時間介入或干擾，亦無不當取供之情形，是其等於警詢之證
    述，自具有較為可信之特別情況，符合刑事訴訟法第159 條
    之2 傳聞法則之例外規定，又本院既於審理中，已使證人丙○○、乙○○、丁○○、甲○○立於證人地位，踐行人證之
    法定調查程序，依法命其具結陳述後，並予其他被告詰問之
    機會，有本院審判筆錄在卷可稽，則依上開說明，本件證人
    即共同被告丙○○、乙○○、丁○○、甲○○於警詢所為不
    利於其他共同被告之陳述筆錄，既已賦予其他共同被告反對
    詰問權，並踐行合法之調查程序，上開證人即被告等於警詢
    之陳述，就其他共同被告而言，均得為證據。
二、次按被告以外之人於偵查中向檢察官所為陳述，除顯有不可
    信之情況者外，得為證據，刑事訴訟法第159 條之1 第2 項
    定有明文。偵查中對被告以外之人（包括證人、鑑定人、告
    訴人、被害人及共同被告等）所為之偵查筆錄，或被告以外
    之人向檢察官所提之書面陳述，性質上均屬傳聞證據；惟現
    階段刑事訴訟法規定檢察官代表國家偵查犯罪、實施公訴，
    依法其有訊問被告、證人及鑑定人之權，證人、鑑定人且須
    具結，而實務運作時，檢察官偵查中向被告以外之人所取得
    之陳述，原則上均能遵守法律規定，不致違法取供，其可信
    度極高，是被告以外之人前於偵查中已具結而為證述，除反
    對該項供述得具有證據能力之一方，已釋明「顯有不可信之
    情況」之理由外，不宜遽指該證人於偵查中之陳述不具證據
    能力。本件證人即共同被告丙○○、乙○○、丁○○、甲○○（被告就同案被告部分之證言）於檢察官偵查中所為之證
    述，當事人均未曾提及檢察官在偵查時有不法取供之情形，
    反對該項供述得具有證據能力之被告丁○○、甲○○、己○○○及渠等之選任辯護人均未釋明前開供述有顯不可信之情
    況，其等於偵查中之證言，就其餘共同被告而言，自均具有
    證據能力。
三、至本件認定事實所引用之卷內其餘卷證資料（包括文書證據
    及物證），並無證據證明係公務員違背法定程式所取得，檢
    察官、被告及選任辯護人均未於言詞辯論終結前表示異議，
    且卷內之文書證據及物證，亦無刑事訴訟法第159 條之4 之
    顯有不可信之情況與不得作為證據之情形，則依刑事訴訟法
    第159 條之5 之規定，本件認定事實所引用之所有文書證據
    及物證，均有證據能力，合先敘明。
貳、實體部分：?
一、被告丙○○部分：
（一）前開犯罪事實，業經被告丙○○於審理時坦承不諱，核與
      其於警詢、偵查及本院準備程序所自白之情節相符，另核
      與證人甲○○於警詢中證稱：「... 我聯絡丁○○問他有
      沒有人可以幫我將該批安非他命帶到日本，丁○○說有，
      後於6 月30日丁○○與乙○○帶著丙○○到我居住的貴族
      旅館，由丁○○、乙○○兩人以膠帶將該批安非他命分別
      綁在丙○○的腹部及左右大腿內側，然後我與丙○○前往
      桃園機場準備出境日本，但通過查驗檯後我找不到丙○○
      ，打電話給丁○○，他說丙○○出事了，我就辦理退關等
      語（見臺灣桃園地方法院檢察署97年度偵字第14929 號偵
      查卷一第4 頁）；於偵查中證稱：「我有打電話給丁○○
      請他幫我找帶安非他命去日本之人，6 月30日丙○○、乙○○、丁○○到我居住之貴族旅館後，我將安非他命拿出
      來共6 包，乙○○就拿他準備好的膠帶和塑膠袋，開始將
      安非他命裝在塑膠袋內，再用膠帶綁在丙○○的腹部及兩
      腿大腿內側，我就先下樓去結帳，等我上來房間時，已快
      綁完，丁○○也在旁邊看，丙○○身上綁安非他命時，乙○○、丁○○都在場，48萬元酬勞是乙○○開的價錢，我
      問過己○○○，經他同意後，我有答應乙○○，於6 月28
      日或29日晚上在我貴族賓館房間內，有先交付15萬元給乙○○、丁○○，錢是乙○○收下的，當時他們說是要付給
      丙○○的定金，6 月30日我本來要跟丙○○一起搭機至日
      本，丙○○的機票是我幫他買的，但分開劃位，安非他命
      包好以後，只有丙○○跟我一起去機場，至桃園機場後，
      我已經進關了，但一直找不到丙○○，我打電話給丁○○
      ，丁○○說丙○○出事了，我就決定不搭機再出關等語（
      見臺灣桃園地方法院檢察署97年度偵字第14929 號偵查卷
      宗第51、52頁）；於審理中證稱：「乙○○說請人帶安非
      他命到日本的代價為48萬元，我於6 月29日有交給乙○○
      15 萬 元，當時他說是丙○○要運送毒品，6 月30日看到
      丙○○，我把安非他命交給乙○○，讓丙○○綁在腹部」
      等語相符（見本院97年度訴字第998 號刑事卷一第242 至
      244 頁）。且核與證人乙○○於警詢中證稱：「丁○○到
      我家找我說甲○○找人運安非他命到日本，因為丙○○在
      我家有聽到，並告知我他有興趣，我就跟丁○○說丙○○
      有意願運安非他命到日本，6 月30日在貴族旅館內丙○○
      以膠帶將安非他命綑綁在腹部及大腿內側，我及丁○○都
      有在場，也有協助綑綁」等語（見臺灣桃園地方法院檢察
      署97年度偵字第14929 號偵查卷宗第18、19頁）；於偵查
      中證稱：「丁○○來我家找我，說甲○○打電話給他說要
      找人運安非他命到日本，當時丙○○在我家有聽到，就跟
      我表示他有意願，後來我就跟丁○○聯絡說丙○○願意運
      毒品到日本，丁○○再跟甲○○聯絡，6 月30日我與丙○○先到貴族旅館，丁○○後來也到該旅館，以我買的膠帶
      將安非他命綁在丙○○的腹部及兩大腿內側，是我和丁○○一起綁的」等語（見臺灣桃園地方法院檢察署97年度偵
      字第14929 號偵查卷宗第59、60頁）；於審理中證稱：「
      6 月30日我載丙○○到貴族旅館，後來丁○○也有到場，
      丙○○將甲○○交給他的安非他命綁在身上，就由丙○○
      與甲○○一起去桃園機場」等語相符（見本院97年度訴字
      第998 號刑事卷一第320 至322 頁）。復核與證人丁○○
      於警詢中證稱：「6 月30日在貴族旅館有看見丙○○肚子
      上綁安非他命」等語（見臺灣桃園地方法院檢察署97 年
      度偵字第14929 號偵查卷宗第34頁背面）；於偵查中證稱
      ：「6 月30日丙○○與乙○○先到甲○○居住之貴族旅館
      ，我後來才到，看到他們正在綁他腹部的安非他命，後來
      由丙○○與甲○○一起去桃園機場，我與乙○○就離開，
      當天下午5 時許，甲○○打電話給我說他找不到丙○○，
      我就打電話給乙○○請他聯絡丙○○，後來乙○○說丙○○被抓」等語（見臺灣桃園地方法院檢察署97年度偵字第
      14929 號偵查卷宗第55、56頁）；於本院審理中證稱：「
      甲○○有跟我聯絡請我找人運安非他命，他問我有無合適
      的人要賺外快，我去乙○○家告訴他這件事，6 月30日在
      貴族旅館也有看到丙○○綁安非他命在身上」等語相符（
      見本院97年度訴字第998 號刑事卷一第332 、333 頁）。
      並有現場照片12張（含扣案甲基安非他命照片10張及被告
      丙○○將甲基安非他命以膠帶綑綁在兩大腿內側之照片2
      張）及扣押物品目錄表1 份在卷可稽（見臺灣桃園地方法
      院檢察署97年度偵字第14922 號偵查卷宗第10、
      12、13頁）。足認被告丙○○出於任意性之自白與事實相
      符，應堪採信。
（二）其次，本件扣案原綑綁在丙○○腹部及兩大腿內側之6 包
      晶體，均經送請內政部警政署刑事警察局以氣相層析質譜
      分析法及核磁共振分析法鑑定結果，確定均含第二級毒品
      甲基安非他命（Methamphetamine） 成分，且其中編號A1
      （淺黃色晶體）部分合計驗前毛重14.53 公克，包裝塑膠
      袋重0.57公克，取0.05公克鑑定用罄，餘淨重13.91 公克
      ，純度約92％，驗前純質淨重約12.84 公克；又編號A2至
      A4 、B1 、C1部分（白色晶體）驗前總毛重770.14公克，
      包裝塑膠袋總重約111.82公克，編號B1淨重189.81公克，
      取0.27公克鑑定用罄，餘189.54公克，純度約91％，依據
      抽測純度質，推估編號A2至A4、B1、C1均含甲基安非他命
      之驗前總純質淨重約599.07公克，有內政部警政署刑事警
      察局97年7 月24日刑鑑字第0970099136號鑑定書在卷可稽
      （見臺灣桃園地方法院檢察署97年度偵字第14922 號偵查
      卷宗第57頁）。準此，堪認定被告丙○○運輸之晶體確屬
      第二級毒品甲基安非他命無誤。
（三）雖被告丙○○及其選任辯護人均辯稱：被告丙○○將上開
      安非他命自上址貴族旅館運抵桃園機場，尚未抵達目的地
      日本，應屬運輸第二級毒品未遂云云。惟按所謂運輸，係
      指本於運輸意思而搬運輸送而言，倘其有此意圖者，一有
      搬運輸送之行為犯罪即已成立，並非以運抵目的地為完成
      犯罪之要件。而運輸毒品罪，並不以兩地間毒品直接搬運
      輸送移轉存置於特定地點為限，其以迂迴、輾轉方法，利
      用不相同之運輸工具、方法，將特定之毒品移轉運送至終
      極目的地者，其各階段之運送行為，均不失為運輸行為之
      一種。又運輸毒品罪祇以所運輸之毒品已實施運送為已足
      ，並非以運輸目的地為完成犯罪之要件，換言之，區別該
      罪既遂、未遂之依據，應以已否起運為準，既已起運，構
      成該罪之輸送行為即已完成，不以達到目的地為既遂條件
      （最高法院92年度臺上字第5426號、92年度臺上字第3096
      號判決意旨參照）。又按懲治走私條例第2 條之私運管制
      物品出口罪，其所謂出口，係指由我國海港、航空機場或
      陸地邊境向國外運輸者而言。其私運之方式，不論為海運
      、空運或陸運，或數方式併用，均屬之。如對於私運管制
      物品出口之構成犯罪事實，已開始實行者，即屬著手，而
      以運出國境為既遂；懲治走私條例處罰走私行為之既遂或
      未遂，以已否進出國界為準（最高法院88年度臺上字第24
      89號判決、84年度臺上字第3794號、90年度臺上字第2515
      號判決意旨參照）。查被告丙○○將上開甲基安非他命利
      用膠帶黏貼綑綁在其腹部及兩大腿內側，再穿上衣物以掩
      飾夾藏之毒品後，離開貴族賓館前往桃園機場時即已起運
      ，雖未達其終極目的地之日本某處，即於桃園機場出境查
      驗檯遭查獲，依前揭判決意旨，其既已起運離開現場，其
      運輸行為即告完成，不因未達終極目的地而異，是以並不
      影響其等運輸行為既遂之認定，僅因尚未運出我國國界，
      仍屬私運管制物品出口未遂階段，是被告丙○○及其選任
      辯護人均辯稱被告丙○○運輸安非他命尚未達目的地屬運
      輸第二級毒品未遂云云，並不可採。
（四）綜上，被告丙○○運輸第二級毒品既遂及私運管制物品出
      口未遂之事證已臻明確，犯行堪予認定，應依法論科。
二、被告己○○○部分：
    訊據被告己○○○對於上開事實，除承認伊之前在日本與被
    告甲○○見過2 、3 次面，於97年6 月22日與壬○○○自日
    本搭機抵臺，係由被告甲○○、戊○○接機搭載伊及壬○○○下榻晶華酒店1834、1819號房，同年月27日亦由被告甲○○及戊○○搭載至桃園機場搭機回日本，餘均矢口否認。辯
    稱：伊於97年6 月22日來臺係為投資而調查臺灣按摩與植牙
    事業，沒有購買甲基安非他命，更沒有指示被告甲○○居間
    尋找賣家及在晶華酒店訂602 號房販入甲基安非他命，也沒
    有指示被告甲○○尋找運輸甲基安非他命至日本之人云云。
    被告己○○○之選任辯護人亦為其辯護稱：1 、被告己○○○雖於97年6 月22日與壬○○○雖一同來臺，然被告己○○○在臺前往三溫暖、指壓按摩，赴微風廣場、SOGO百貨公司
    均未與壬○○○同行，壬○○○在臺期間去過何處、做過何
    事，被告己○○○無從知悉，更不知壬○○○於97年6 月23
    日攜帶日幣1,000 萬至臺北火車站匯兌為新臺幣281 萬5 千
    元，該筆現金非被告己○○○所有，更不知其攜帶該現金至
    臺灣之目的為何。2 、被告己○○○於97年6 月24日下午係
    在友人寅○○陪同下前往愛買永和店、SOGO商圈、微風廣場
    等地逛街購物，晚上則與寅○○及卯○○○在臺北市○○路
    附近用餐，不可能於同日下午7 時許，在晶華酒店602 號房
    間內，販入安非他命。3 、被告甲○○於審理中已證稱親口
    向其提及要購買安非他命運回日本的是壬○○○，97年6 月
    24 日 晚上在晶華酒店602 號房內販入安非他命之人也是壬○○○，其僅因見到壬○○○幫己○○○拿手提包，認為壬○○○是己○○○之小弟，即臆測壬○○○之所作所為皆係
    受己○○○之指示，所以於警詢、偵查中均供稱係己○○○
    要販入及運輸安非他命等語，足見被告己○○○與本件販入
    及運輸甲基安非他命犯行無關，係被告甲○○個人不符經驗
    法則之推測之詞。4 、被告己○○○不認識被告丙○○、乙○○、丁○○，渠等運輸毒品犯行係受被告甲○○指使，扣
    案之甲基安非他命也是被告甲○○所交付，與被告己○○○
    無關。5 、被告甲○○於警詢、偵查中歷次陳述關於本案甲
    基安非他命販入之「價金」、「數量」、「子○係何人之朋
    友」陳述均不一致，其警詢及偵查中之證詞顯不可信，不足
    作為被告己○○○有罪之認定云云。然查：
（一）證人即共同被告甲○○於警詢中證稱：「我是受1 個叫『
      柴』什麼的日本人指使至臺灣購買毒品，我於97年6 月20
      日入境臺灣，與丁○○聯絡請其代為尋找安非他命賣家，
      後來丁○○介紹乙○○要一起帶我到高雄購買安非他命，
      因故沒有買成，『子○』於當日下午7 時許帶他朋友拿90
      0 多公克的安非他命到晶華飯店與我碰面，以新臺幣240
      萬元購得該批安非他命，是那個叫『柴』什麼的日本人出
      資的，我將那些毒品拿給那個叫『柴』什麼的日本男子，
      他兩天後將安非他命交給我後就回日本了，之後我聯絡丁○○問他有沒有人可以幫我帶毒品回日本，丁○○說有，
      於6 月30日丁○○與乙○○帶丙○○到我住的貴族旅館找
      我，由丁○○與乙○○兩人以膠帶將該批毒品綁在丙○○
      的腹部及左右大腿內側，然後我與丙○○前往桃園機場欲
      出境到日本，此次前來臺灣購買毒品的日本人有兩位，1
      位就是『柴』什麼的日本人，另1 位是他的小弟，名字不
      知道」等語（見臺灣桃園地方法院檢察署97年度偵字第14
      929 號偵查卷宗第4 、5 頁）、「（提示臺灣桃園地方法
      院檢察署97年度偵字第14929 號偵查卷宗第84頁己○○○
      照片，問：照片中男子是否為97年6 月22日入境臺灣委託
      你購買安非他命之人？）該名男子確係委託我購買安非他
      命之人無誤」等語（見臺灣桃園地方法院檢察署97年度偵
      字第14929 號偵查卷宗第82頁）；於偵查中結證稱：「我
      因離婚心情不好，所以從日本回臺灣散心，正好日本的柴
      先生要來臺灣買毒品，而我在日本的大哥和柴先生很好，
      有告訴我柴先生會來臺灣，柴先生來臺灣以後也馬上與我
      聯絡，並告訴我他來臺灣的目的，要我幫他找安非他命賣
      家，所以乙○○有帶我與丁○○去高雄買，但是沒有買到
      ，當天回到臺北後我向柴說沒買到，柴先生就找子○去找
      賣家，經子○介紹，於97年6 月24日在晶華酒店602 號房
      內，子○帶賣家和安非他命來跟我和柴先生、柴先生的小
      弟會面，當場柴先生以新臺幣240 萬元跟對方買了丙○○
      後來夾帶的那些安非他命，然後柴先生就先回他18樓的房
      間，並要我把安非他命整理好後交給他的小弟，柴先生在
      27、28日的時候回日本，走前叫他小弟把安非他命交給我
      ，要我幫他找人帶回日本。在買到安非他命之後，我有打
      電話給丁○○，告訴他不用找賣家了，要他幫我找帶安非
      他命到日本的人」等語（見上開偵查卷宗第50、51頁）、
      「午○6 月22日來臺灣時，我送他去晶華酒店路上他跟我
      說要我幫他找安非他命賣家。至於子○是午○找的，我是
      於6 月24日在晶華酒店602 號房第1 次看到他，602 號房
      是6 月24日下午2 、3 時許，我從高雄回來後去飯店跟午
      ○說沒有買到安非他命，到當日下午5 時許，午○打電話
      到我扣案的那支日本手機，要我去晶華酒店再訂一間房間
      ，然後到那個房間等，等我進到602 號房後，午○又打電
      話給我說，等一下會有人帶東西過來，人到了再通知他，
      約下午7 時許，子○先到，再過半個小時後，子○介紹之
      賣家帶著安非他命來，我通知午○後，他就來了，親自試
      過貨以後，對方帶了900 公克的安非他命，午○只有買
      700 多公克，以230 萬元購買，並給子○10萬元，交易完
      後，午○就先回18樓，我等子○他們都走了，才帶著安非
      他命拿去午○住的1834號房給他」、「（提示臺灣桃園地
      方法院檢察署97年度偵字第14929 號偵查卷宗第40頁壬○○○照片，問：該照片男子是與午○一起來臺灣的小弟？
      ）是，6 月23日就是他陪我去臺北火車站換錢，但該名男
      子的姓名我不清楚」、「買到安非他命交給午○的時候，
      他要我幫他找夾帶的人，所以當天晚上我就打電話給丁○○，告訴他安非他命已經買到，問他有沒有認識可以帶安
      非他命出國的人」、「（提示臺灣桃園地方法院檢察署97
      年度偵字第14929 號偵查卷宗第84頁己○○○照片，問：
      此人確實就是你說的午○？）是，午○6 月27日回日本，
      也是我送他和他小弟去搭機，我不清楚午○全名為何，我
      都用日文叫他『辰○兄』」等語（見臺灣桃園地方法院檢
      察署97年度偵字第14929 號偵查卷宗第184 至186 頁）。
      經核證人甲○○上開歷次所述關於被告己○○○告知其來
      臺之目的係為購買甲基安非他命運至日本、被告己○○○
      指示其尋找甲基安非他命賣家其因此委由被告丁○○、乙○○尋找賣家，然因故未能覓得賣家、被告己○○○自行
      透過不詳管道找到綽號「子○」之人介紹甲基安非他命之
      賣家後，打電話指示其訂房及交易安非他命之經過、交易
      完成後被告己○○○指示其尋找運輸該安非他命至日本之
      人各節，內容均一致相符，苟非確有其事，其盍能迭於不
      同警、偵程序均為內容一致相符之陳述，由此堪信證人甲○○前揭所證應非出於子虛。被告己○○○之選任辯護人
      雖為其辯護稱：證人甲○○於警詢、偵查中歷次陳述關於
      本案安非他命販入之「價金」、「數量」、「子○係何人
      之朋友」陳述不一致云云。然查，證人甲○○於警詢中係
      稱97年6 月24日子○拿900 多公克的安非他命到晶華飯店
      ，但被告己○○○退回200 多公克，並以新臺幣240 萬元
      購得該批甲基安非他命，於偵查中稱被告己○○○以240
      萬元購得上開甲基安非他命，另又於偵查中稱被告己○○○買700 多公克甲基安非他命，以230 萬元購買，並給子
      ○10萬元等語，如前所述，其所稱被告己○○○購買甲基
      安非他命之重量「900 多公克退回200 多公克」、「700
      多公克」並無不合之處，又購買金額有稱「240 萬元」，
      有稱「以230 萬元購買，並給子○10萬元」，顯而易見其
      所稱「240 萬元」之購買金額係未細分給賣家的230 萬元
      與給介紹人子○之10萬元，而概稱全部購買金額為240 元
      ，難認有何不合之處。至於綽號「子○」之男子究竟係被
      告甲○○之友人或係被告己○○○自行透過不詳管道覓得
      之仲介，證人甲○○雖於警詢中有稱我聯絡我1 位叫子○
      的朋友，問他有沒有認識在賣安非他命的朋友等語，又於
      偵查中稱子○是被告己○○○找的，其在晶華酒店602 號
      房係第1 次與該人見面等語，似有不符之處，然細繹證人
      甲○○於警詢及偵查中為上開陳述之客觀情狀並不相同，
      於警詢所陳係因警方提問「入境後與何人聯繫接洽購買該
      批被查獲之毒品？」，而證人甲○○陳述97年6 月24日購
      買安非他命之過程時簡略述及「聯絡我1 位叫子○的朋友
      」，於偵查中清楚陳述其不認識子○，則係因檢察官特別
      訊以：「子○是如何認識？」，使其能針對其與子○之關
      係明確回答，故證人甲○○此部分前後供述之出入，顯係
      因其於警詢中口語概述事實經過時，未詳予字斟句酌之結
      果，被告己○○○之選任辯護人執此一隅遽認證人甲○○
      警詢、偵查中所言全部不可採，顯非的論。
（三）至證人甲○○雖於本院審理中改稱：「（問：97年6 月24
      日為何要去高雄買安非他命？）是與己○○○一起來臺的
      壬○○○託我買的」、「（問：壬○○○何時跟你提過要
      買安非他命？）在日本提過1 次，在臺灣也有在晶華酒店
      房間內提過，他是說想用新臺幣240 萬元購買安非他命」
      、「（問：97年6 月24日為何要加訂晶華酒店602 號房？
      ）壬○○○要與子○帶來的人交易安非他命」、「（問：
      交易時，己○○○是否在602 號房？）不在」、「（問：
      你於偵查中有稱己○○○有將對方拿來的安非他命放在錫
      箔紙上燒？）那是壬○○○」、「（問：為何偵訊時都說
      是己○○○？）我跟己○○○、壬○○○都不熟，誰是誰
      我都不知道」、「（問：警詢及偵查中都有提示照片給你
      指認，為何還會說錯？）因為壬○○○都是在幫己○○○
      拿手提包，所以我想後來買的毒品應該是己○○○的，才
      會回答說要買毒品的人是己○○○」、「問：誰把買到的
      安非他命交給你運輸？）壬○○○」、「（問：你如何稱
      呼己○○○？）稱呼他巳○○○○ 」、「（問：辰○兄是稱呼
      誰？）是己○○○的綽號，就是巳○○○○ 」等語（見本院97
      年度訴字第1002號刑事卷一第193 至196 頁）。觀之證人
      甲○○前開審理中所證，均將原於警詢、偵查中所稱被告
      己○○○之所為改稱係壬○○○所為，然查，被告己○○○自承97年6 月22日抵臺前在日本與被告甲○○已見過2
      、3 次面（見本院97年度訴字第1002號刑事卷一第58頁）
      ，被告甲○○又知悉己○○○之綽號為辰○兄，又於警詢
      中明確陳述：「此次前來臺灣購買毒品的日本人有兩位，
      1 位就是『柴』什麼的日本人，另1 位是他的小弟，名字
      不知道」等語（見臺灣桃園地方法院檢察署97年度偵字第
      14929 號偵查卷宗第5 頁），足見被告甲○○與己○○○
      在日本已有數面之緣，非素昧平生毫不相識之人，且其確
      能區分被告己○○○與壬○○○，並無混淆誤認之可能，
      足見被告甲○○於審理中所稱：其對己○○○與壬○○○
      均不熟，誰是誰都不知道云云，顯在迴護被告己○○○，
      而與事實不符，不可採信。又證人甲○○於警詢、偵查中
      證述關於表示來臺之目的就是要購買甲基安非他命運至日
      本之人、指示其代為尋找甲基安非他命賣家及運輸之人、
      提供購買甲基安非他命資金之人、於97年6 月24日指示加
      訂晶華酒店602 號房以作為與子○所介紹之賣家交易甲基
      安非他命之場所之人、前往602 號房親自試毒及交易毒品
      之人，均證稱係被告己○○○，而就於97年6 月23日攜帶
      日幣1,000 萬元與其共同前往臺北火車站兌換為新臺幣28
      1 萬5 千元，並欲購買毒品卻未覓得賣家之人，則證稱係
      壬○○○，益徵證人甲○○於警詢、偵查中確能明確區分
      被告己○○○之所為與壬○○○之所為，並無將壬○○○
      之行為均概稱係被告己○○○所為之情形。是證人甲○○
      於本院審理中所證稱：「因為壬○○○都是在幫己○○○
      拿手提包，所以我想後來買的毒品應該是己○○○的，才
      會回答說要買毒品的人是己○○○」云云，顯係迴護被告
      己○○○之詞，並不可採。是認證人甲○○前開於本院審
      理時所證情節，與事實不符，不可採信，尚不足資為對被
      告己○○○有利認定之依據。
（四）至於被告己○○○另辯稱其於97年6月22日來臺係為投資
      而調查臺灣按摩與植牙事業云云，然查，經本院詢以其97
      年6 月來臺期間有與臺灣何商界朋友聯絡、有何投資計畫
      ，其供稱：「（問：你有如何的投資計畫？）我有個朋友
      向在臺灣做植牙學會，他也想做臺灣按摩、三溫暖的事業
      」、「（問：在臺灣的投資計畫其實是你的朋友想投資？
      ）是的，我也有參與投資」、「（問：6 月份來臺，有無
      與在臺灣的哪些商界朋友聯絡？）許先生」、「（問：許
      先生擔任何公司何職？從事何行業？）他是介紹人，介紹
      我參觀市場」、「（問：你參觀哪些市場？）按摩、三溫
      暖」、「（問：有無與哪一間按摩或三溫暖業者的老闆接
      觸？）沒有，只是看一些有名的店」、「（問：為何與壬○○○一起來臺灣？）我在日本時有提到要去臺灣，壬○○○說他也想來臺灣觀光，就一起來」等語（見本院97年
      度訴字第1002號刑事卷宗第59、60頁），足見被告己○○○先稱其97年6 月22日來臺係因其有投資計畫，後又稱係
      其朋友想在臺成立植牙學會及投資按摩、三溫暖行業，又
      再稱自己也有參與投資，其前後所述已未盡相同；又其既
      稱是其日本朋友想投資臺灣的按摩與三溫暖行業，該名友
      人未同行，卻由與其毫無共同旅遊計畫之壬○○○與其一
      起來臺（按被告己○○○供稱其在臺灣期間之逛街、按摩
      及吃飯行程皆未與壬○○○同行），顯悖於一般常情，又
      被告己○○○稱其與朋友要投資按摩、三溫暖行業，實際
      上來臺期間卻未與任何相關經營業者接觸洽談投資事宜，
      僅前往有名之按摩、三溫暖店消費，亦無法提出任何具體
      之投資計畫，足見其97年6 月22日來臺之目的確非投資考
      察市場，其所辯係事後卸責之詞，並不可採。
（五）又被告己○○○之選任辯護人雖為其辯護稱：己○○○於
      97年6 月22日與壬○○○雖一同來臺，然被告己○○○在
      臺之活動均未與壬○○○同行，且同年月23日是壬○○○
      與被告甲○○、丁○○、乙○○前往臺北火車站欲購買安
      非他命並將日幣1,000 萬元兌換成新臺幣，又被告己○○○不認識丁○○、乙○○、丙○○等人，渠等所為與被告
      己○○○無關云云。然查，壬○○○係被告己○○○之隨
      從，其於97年6 月23日係受被告己○○○指示，攜帶日幣
      1,000 萬元與甲○○、丁○○、乙○○前往臺北火車站欲
      購買安非他命，因故未購得，僅將上開日幣兌換為新臺幣
      ，又被告己○○○指示被告甲○○尋找購買安非他命賣家
      及運輸安非他命之人，始由被告甲○○轉知被告丁○○，
      被告丁○○再轉知被告乙○○，而由被告乙○○代為聯繫
      賣家，又被告丙○○願意運輸安非他命則係被告乙○○將
      此訊息轉知被告丁○○，再由被告丁○○轉知被告甲○○
      ，被告甲○○再轉知被告己○○○等情，已據證人甲○○
      於警詢、偵查中證述明確，是縱使97年6 月23日攜帶日幣
      1,000 萬元至臺北車站欲購買安非他命之人係壬○○○，
      其亦係受被告己○○○之指示而為，被告己○○○縱不認
      識被告丁○○、乙○○、丙○○，渠等之所為亦係因被告
      己○○○向被告甲○○為上開指示之結果，被告丙○○、
      乙○○、丁○○係該犯罪結構之下層，被告己○○○不認
      識渠等，亦不違常情。是被告己○○○選任辯護人此部分
      所辯仍無從為有利於被告己○○○之認定。被告己○○○
      之選任辯護人復以被告己○○○於97年6 月24日下午係在
      友人寅○○陪同下前往愛買永和店、SOGO商圈、微風廣場
      等地逛街購物，晚上偕同友人卯○○○於臺北市○○路附
      近用餐，被告並無於該日下午7 時許，在晶華酒店602 號
      房販入安非他命云云。經查，被告於97年6 月24日下午1
      、2 時許起至同日下午7 時40分許，由證人丑○○陪同逛
      大賣場、前往三溫暖消費、逛百貨公司，嗣又與證人丑○○、卯○○○在臺北市○○路共進晚餐，據證人丑○○、
      卯○○○證述在卷（見本院97年度訴字第1002號刑事卷一
      第312 頁背面至316 頁），並有外籍旅客購買特定貨物退
      稅明細申請表及微風廣場統一發票附卷可查（見本院97年
      度訴字第1002號刑事卷宗第282 、283 頁），惟證人甲○○於偵查中係證稱其於6 月24日上午向被告己○○○領得
      新臺幣240 萬元，原與被告丁○○、乙○○前往高雄欲購
      買安非他命，然未能與賣家聯繫上而未購得，同日下午2
      、3 時許，其從高雄回來後至晶華酒店告知被告己○○○
      沒有買到毒品，並將上開現金歸還之，到當日下午5 時許
      ，被告己○○○打電話到其扣案之日本手機，要其去晶華
      酒店再訂一間房間，然後到那個房間等，其進到602 號房
      後，被告己○○○又打電話通知等一下會有人帶東西過來
      ，人到了再通知他，約下午7 時許，子○先到，再過半個
      小時後，子○介紹之賣家帶著安非他命來，其通知被告己○○○後，他就來了，親自試過安非他命後，與賣家交易
      等情，已如前述。被告甲○○對於其於97年6 月24日下午
      前往晶華酒店交還新臺幣240 萬元予被告己○○○之時間
      係下午2 、3 時許，與證人丑○○證述該日下午帶同被告
      己○○○逛街之起始時間係下午1 、2 時許，均係對時點
      之概略陳述，且一般人對於正在進行之事務未必時時確認
      時間，又對於過去發生事實之確切時間點亦容有記憶上之
      誤差，是證人丑○○陳述97年6 月24日帶被告己○○○離
      開晶華酒店去逛街之時點，與證人甲○○證述其於同日前
      往晶華酒店找被告己○○○歸還新臺幣240 萬元之時點，
      雖有落差，然尚在合理誤差範圍內，難認證人甲○○此部
      分證述不可採。又證人丑○○、卯○○○雖證稱該日7 時
      40 分 後尚有與被告己○○○在臺北市○○路共進晚餐，
      而證人甲○○於偵查中係證稱該日下午5 時許，被告己○○○打電話要其在晶華酒店加訂房間作為交易安非他命之
      用，並要其在房間內等候，其訂602 號房後，在該房間內
      等待至7 時許，綽號子○之人至該房間，約半小時後子○
      介紹之賣家亦至該房間，其才打電話請被告己○○○前來
      該房間，後來被告己○○○亦有至該房間等情，如前所述
      。被告己○○○於該日下午5 時許既以電話通知甲○○加
      訂晶華酒店房間，打電話所需時間甚為短暫，其於斯時縱
      與證人丑○○逛大賣場、SOGO百貨公司或前往三溫暖消費
      ，非不可能指示證人甲○○為交易安非他命而訂房及在房
      內等候子○。又證人甲○○係證稱同日下午7 時30分許安
      非他命賣家前至晶華酒店602 號房後，其有打電話通知被
      告己○○○前來，尚未證述被告己○○○究竟係該日何時
      至602 號房，雖被告己○○○於7 時40分許後，有與證人
      卯○○○、丑○○在臺北市○○路共進晚餐，然臺北市○○路與位在中山北路之晶華酒店相距不遠，被告己○○○
      亦非不可能於晚餐後前往晶華酒店602 號房，是被告之選
      任辯護人逕以證人卯○○○、丑○○之上開證述及外籍旅
      客購買特定貨物退稅明細申請表、微風廣場統一發票，推
      認被告己○○○不可能如證人甲○○所證述於該日下午2
      、3 時許收取甲○○歸還之新臺幣240 萬元，於該日下午
      5 時許，以電話指示代訂房間以供交易之用，於該日下午
      7 時30分許安非他命賣家前至602 號房後，經甲○○通知
      前往該房間交易，猶嫌率斷，尚非可採。
（六）按販賣第二級毒品安非他命之罪，其法定本刑為無期徒刑
      或7 年以上有期徒刑，若非有利可圖，豈有甘冒被查緝判
      重刑之風險而行之，是縱無證據證明販賣者販入再賣出所
      得利潤為何，仍非不得論以販賣罪名。又按販賣毒品罪，
      並不以販入後復行賣出為必要，祇要基於販賣營利之意圖
      ，販入或賣出，有一於此，其販賣毒品罪即屬既遂（最高
      法院95年度臺上字第5014號判決要旨參照）。經查，本件
      被告己○○○販入之安非他命達230萬元，驗前總毛重78
      4.67公克（包裝塑膠袋總重112.39公克），數量龐大，顯
      非供買受人自己施用，確有販賣之意圖。又扣案之結晶體
      6 包，經送內政部警政署刑事警察局鑑定結果，確含甲基
      安非他命成分，如前所述。是被告己○○○購買上開甲基
      安非他命確係意圖營利而販入無誤。
（七）綜上，足證被告己○○○97年6 月22日來臺之目的確係欲
      以日幣1,000 萬元販入甲基安非他命運至日本國出售牟利
      ，於被告甲○○接機送往晶華酒店途中確有表明此次來臺
      目的為販入日幣1,000萬元之甲基安非他命，並指示被告
      甲○○代為尋找賣家及運輸毒品回日本之人，於得知被告
      甲○○無法透過管道覓得賣家，即自行透過不詳管道結識
      綽號「子○」之人覓得賣家，並於97年6月24日下午4時30
      分許，打電話指示被告甲○○在晶華酒店加訂房間，並要
      被告甲○○在房間內等候子○，被告甲○○亦遵其指示訂
      房及等候子○，並通知被告己○○○子○到場，被告己○○○係親自試毒後，自行決定將賣家帶來之900 多公克甲
      基安非他命退回200 多公克，以新臺幣230 萬元販入甲基
      安非他命6 包（驗前總毛重784.67公克，包裝塑膠袋總重
      112.39公克），並再交代被告甲○○為其尋覓運輸毒品回
      日本之人，而被告甲○○因按其指示透過被告丁○○、乙○○覓得被告丙○○願意運輸毒品，運輸之報酬新臺幣48
      萬元亦經被告己○○○允諾，並已給付前金新臺幣15萬元
      ，且被告己○○○將上開販入之甲基安非他命6 包交付被
      告甲○○，交代由其處理後續運輸事宜，隨即搭機離臺返
      日。被告甲○○嗣與被告丁○○、乙○○、丙○○3 人共
      同運輸第二級毒品之犯行均係按被告己○○○事前之謀議
      為之。按以自己共同犯罪之意思，事先同謀，而由其中一
      部分人實施犯罪之行為者，均為共同正犯。而「共謀共同
      正犯」應對其他「實施正犯」所為之犯罪行為負全部責任
      （最高法院86年度臺上字第4290號判決意旨參照）。本件
      被告己○○○雖未實際實施運輸第二級毒品之行為，然其
      指示被告甲○○為其尋覓運輸之人並處理後續運輸事宜，
      顯見其確係以自己共同運輸之意思，事先同謀，雖其未實
      際參與構成要件行為，仍無礙於成立共同運輸第二級毒品
      之犯行。
（八）綜上，被告己○○○販入及運輸第二級毒品及私運管制物
      品出口未遂之事證已臻明確，犯行堪予認定，應依法論科
      。
三、被告甲○○部分：
（一）訊據被告甲○○對於上開事實，除否認其為運輸毒品之共
      同正犯，並辯稱：伊僅幫助被告己○○○將毒品運回日本
      ，並沒有共犯之意思云云。就其餘事實則坦承不諱。被告
      甲○○之選任辯護人亦為其辯護稱：被告甲○○僅成立運
      輸第二級毒品之幫助犯，不成立共同正犯云云。
（二）經查，被告己○○○於97年6 月24日販入甲基安非他命後
      交代被告甲○○尋找運輸該毒品回日本之人，被告甲○○
      乃委託被告丁○○尋找運輸毒品之人，被告丁○○旋至被
      告乙○○家中將此訊息告知被告乙○○，適有被告丙○○
      在場，嗣向被告乙○○表示願意運輸毒品後，由被告乙○○將被告丙○○願意運輸毒品及報酬要新臺幣48萬元之訊
      息告知被告丁○○，被告丁○○轉知被告甲○○，被告甲○○再轉知被告己○○○，經被告己○○○同意後，被告
      甲○○於97年6 月27日己○○○返日前，向其領得上開甲
      基安非他命6 包，於97年6 月29日，在貴族旅館房間內，
      交付被告乙○○運輸之報酬新臺幣15萬元，於97年6 月30
      日，被告丙○○、乙○○、丁○○均有前往被告甲○○在
      貴族賓館之房間，被告丙○○身上綑綁上開甲基安非他命
      6 包後，由被告甲○○與丙○○一起搭乘戊○○所駕車輛
      前往桃園機場等情，業據被告甲○○於警詢中供稱：「那
      個叫『柴』什麼的日本人購得安非他命兩天後，將安非他
      命交給我後就回日本了，之後我聯絡丁○○問他有沒有人
      可以幫我帶毒品回日本，丁○○說有，97年6 月30日丁○○與乙○○帶丙○○到我住的貴族旅館找我，由丁○○與
      乙○○兩人以膠帶將該批毒品綁在丙○○的腹部及左右大
      腿內側，然後我與丙○○前往桃園機場欲出境到日本」等
      語（見臺灣桃園地方法院檢察署97年度偵字第14929 號偵
      查卷宗第4 、5 頁）；於偵查中供稱：「柴先生找子○去
      找賣家，經子○介紹，於97年6 月24日在晶華酒店602 號
      房內，子○帶賣家和安非他命來跟我和柴先生、柴先生的
      小弟會面，當場柴先生以新臺幣240 萬元跟對方買了丙○○後來夾帶的那些安非他命，然後柴先生就先回他18樓的
      房間，並要我把安非他命整理好後交給他的小弟，柴先生
      在27、28日的時候回日本，走前叫他小弟把安非他命交給
      我，要我幫他找人帶回日本。我有打電話給丁○○，要他
      幫我找帶安非他命到日本的人，97年6 月30日，丁○○、
      乙○○就帶丙○○到貴族旅館找我，我就拿安非他命6 包
      出來，乙○○拿出他準備好的膠帶及塑膠袋，開始將安非
      他命裝在塑膠袋內再用膠帶綁在丙○○腹部及兩腿大腿內
      側，我就下樓去結帳，等我上來時快綁完，丁○○就在旁
      邊看，運輸毒品之報酬新臺幣48萬是乙○○開的價錢，我
      問過己○○○，經他同意後，我答應乙○○，於97年6 月
      28日或29日晚上，在貴族賓館房間內，有先交付15萬元給
      乙○○、丁○○，錢是乙○○收下，當時他們說是要先付
      給丙○○的定金，6 月30日丙○○的機票是我幫他買的，
      當天是我與丙○○一起前往桃園機場，由戊○○送我們去
      」等語（見上開偵查卷宗第50、51頁）、於偵查中又供稱
      ：「子○是午○找的，我是於6 月24日在晶華酒店602 號
      房第1 次看到他，602 號房是6 月24日下午2 、3 時許，
      我從高雄回來後去晶華酒店跟己○○○說沒有買到安非他
      命，當日下午5 時許，午○打電話給我，要我去晶華酒店
      再訂一間房間，要我到那個房間等，等我進到602 號房後
      ，午○又打電話給我說，等一下會有人帶東西過來，人到
      了再通知他，約下午7 時許，子○先到，再過半個小時後
      ，子○介紹之賣家帶著安非他命來，我通知午○後，他就
      來了，親自試過貨以後，對方帶了900 公克的安非他命，
      午○只有買700 多公克，以230 萬元購買，並給子○10萬
      元，交易完後，午○就先回18樓，我等子○他們都走了，
      才帶著安非他命拿去午○住的1834號房給他，己○○○要
      我幫他找運毒回日本的人，所以當天晚上我就打電話給丁○○，問他有沒有認識可以帶安非他命出國的人」等語（
      見臺灣桃園地方法院檢察署97年度偵字第14929 號偵查卷
      宗第184 至186 頁）；於審理中供稱：「97年6 月24日有
      跟丁○○聯絡運輸毒品的事，乙○○是丁○○跟他說的，
      丁○○於6 月25日回覆我說找到人運毒了，6 月28日就帶
      乙○○到貴族旅館跟我見面，我講說請人幫忙運安非他命
      回日本，乙○○跟我說代價48萬元，6 月29日晚上在貴族
      旅館房間內，有拿15萬元給乙○○，乙○○說要運毒的人
      是丙○○，6 月30日見到丙○○，我把毒品拿出來放在桌
      上，就去櫃檯結帳，等我回來已經綁好毒品」等語（見本
      院97年度訴字第998 號刑事卷一第242 至244 頁）。核與
      證人丁○○於警詢中證稱：「於97年6 月30日在甲○○住
      宿之貴族汽車旅館房間內，有看到丙○○肚子上綑綁安非
      他命，... 甲○○與乙○○見面都是透過我約時間、地點
      ，傳達訊息給對方」等語（見臺灣桃園地方法院檢察署97
      年度偵字第14929 號偵查卷宗第34頁）；於偵查中證稱：
      「甲○○有提出要乙○○順便找帶安非他命去日本的人，
      丙○○則是乙○○找的人，甲○○有先付定金給乙○○，
      6 月30日乙○○帶丙○○先到貴族旅館照甲○○，我後來
      到，有看到丙○○正在綁安非他命，丙○○是和甲○○一
      起去桃園機場，我與乙○○就離開貴族旅館」等語（見臺
      灣桃園地方法院檢察署97年度偵字第14929 號偵查卷宗第
      55、56頁）；於審理中證稱：「甲○○後來有跟我聯絡找
      人運安非他命，後來我到乙○○家就把這件事情告訴他，
      6 月29日，我乙○○到甲○○住宿之貴族旅館房間，甲○○有拿15萬元給乙○○，乙○○給我1 萬元，說是要還我
      的錢，6 月30日，我到貴族旅館甲○○的房間時，看到丙○○已經綁好毒品」等語相符（見本院97年度訴字第998
      號刑事卷一第335 至338 頁）；又核與證人乙○○於警詢
      中證稱：「丁○○到我家找我說甲○○找人運安非他命到
      日本，因為丙○○在我家有聽到，並告知我他有興趣，我
      就跟丁○○說丙○○有意願運安非他命到日本，6 月30
      日在甲○○住宿之貴族旅館房間內，丙○○以膠帶將安非
      他命綑綁在腹部及大腿內側，我及丁○○都有在場，也有
      協助綑綁」等語（見上開偵查卷宗第18、19頁）；於偵查
      中證稱：「丁○○來我家找我，說甲○○打電話給他說要
      找人運安非他命到日本，當時丙○○在我家有聽到，就跟
      我表示他有意願，後來我就跟丁○○聯絡說丙○○願意運
      毒品到日本，丁○○再跟甲○○聯絡，6 月30日我與丙○○先到甲○○住宿之貴族旅館房間，丁○○後來也到該房
      間，以我買的膠帶將安非他命綁在丙○○的腹部及兩大腿
      內側，是我和丁○○一起綁的」等語（見上開偵查卷宗第
      59、60頁）；於審理中證稱：「甲○○後來找丁○○找我
      說想找人帶安非他命去日本，我有告訴丙○○這件事，丙○○就向我表示他願意帶安非他命到日本，我就打電話給
      丁○○，我於6 月30日載丙○○到甲○○住宿之貴族旅館
      房間，丁○○後來也有到，丙○○將安非他命用膠帶綁在
      自己身上」等語相符（見本院97年度訴字第998 號刑事卷
      一第317 至321 頁）。復核與證人丙○○於警詢中證稱：
      「扣案安非他命是甲○○在臺北市某不知名的旅館給我的
      ，機票也是甲○○代訂，甲○○告訴我只要將安非他命帶
      到日本，就會有人持我照片在入境處等我」等語（見臺灣
      桃園地方法院檢察署97年度偵字第14922 號偵查卷宗第8
      頁）；於偵查中證稱：「扣案安非他命是甲○○在貴族賓
      館房間內交給我，綁好安非他命之後，就將我載到桃園機
      場，機票也是甲○○買的，該等安非他命是要運到日本，
      甲○○是經由乙○○介紹認識」等語見臺灣桃園地方法院
      檢察署97年度偵字第14922 號偵查卷宗第30至32頁）；於
      審理中證稱：「97年6 月30日被查獲的安非他命是甲○○
      交給我的，是經由乙○○介紹認識甲○○，97年6 月26
      日晚間我到乙○○他家聊天，得知可以運輸毒品賺錢，當
      天我沒有答應他，27日我就拿我的護照給他說我願意賺這
      筆錢，運輸安非他命之報酬為48萬元，乙○○於6 月29日
      先給我10萬元」等語相符（見本院97年度訴字第998 號刑
      事卷一第225 至233 頁）。又本件扣案原綑綁在被告丙○○腹部及兩大腿內側之6 包晶體，均經送請內政部警政署
      刑事警察局鑑定結果，確定均含第二級毒品甲基安非他命
      成分，已如前述，是上開事實堪予認定。
（二）再者，97年6 月30日在貴族旅館被告甲○○房間內，究竟
      係何人將甲基安非他命6 包以膠帶綑綁在被告丙○○腹部
      及兩大腿內側，雖被告甲○○、丁○○、乙○○、丙○○
      4 人於審理中雖均供稱係被告丙○○自行綑綁云云。惟查
      ，證人甲○○於警詢中證稱係被告乙○○、丁○○一起綑
      綁（見臺灣桃園地方法院檢察署97年度偵字第14929 號偵
      查卷宗第4 頁），於偵查中證稱係被告乙○○綑綁，被告
      丁○○扶著被告丙○○（見上開偵查卷宗第186 頁）；證
      人丁○○於偵查中證稱係被告甲○○、乙○○一起鋒綑綁
      （見上開偵查卷宗第55頁）；證人乙○○於警詢、偵查中
      均證稱係其與被告丁○○一起綑綁（見上開偵查卷宗第18
      、19、60頁）；證人丙○○於警詢、偵查中均證稱係被告
      甲○○綑綁（見臺灣桃園地方法院檢察署97年度偵字第14
      922 號偵查卷宗第8 、30頁）。又被告甲○○、丁○○、
      乙○○於警詢、偵查中均能供述被告丙○○夾帶甲基安非
      他命之方式是以膠帶將甲基安非他命綑綁在腹部及兩大腿
      內側之部位，由上開共同被告相互間之證述及渠等均能明
      確陳述被告丙○○綑綁毒品之方式及身體部位，足見被告
      甲○○、丁○○、乙○○均確有參與綑綁毒品在被告丙○○腹部及兩大腿內側之行為無誤。
（三）被告甲○○及其選任辯護人雖均辯稱被告甲○○僅成立幫
      助運輸第二級毒品罪，不構成該罪之共同正犯云云。惟按
      刑法上之幫助犯，固以幫助他人犯罪之意思而參與犯罪構
      成要件以外之行為而成立，惟所謂以幫助他人犯罪之意思
      而參與者，指其參與之原因，僅在助成他人犯罪之實現者
      而言，倘以合同之意思而參加犯罪，即係以自己犯罪之意
      思而參與，縱其所參與者為犯罪構成要件以外之行為，仍
      屬共同正犯，又所謂參與犯罪構成要件以外之行為者，指
      其所參與者非直接構成某種犯罪事實之內容，而僅係助成
      其犯罪事實實現之行為而言，苟已參與構成某種犯罪事實
      之一部，即屬分擔實施犯罪之行為，雖僅以幫助他人犯罪
      之意思而參與，亦仍屬共同正犯；亦即刑法關於正犯、幫
      助犯之區別，係以其主觀之犯意及客觀之犯行為標準，凡
      以自己犯罪之意思而參與犯罪，無論其所參與者是否犯罪
      構成要件之行為，皆為正犯，其以幫助他人犯罪之意思而
      參與犯罪，其所參與者，苟係犯罪構成要件之行為，亦為
      正犯。如以幫助他人犯罪之意思而參與犯罪，其所參與者
      又為犯罪構成要件以外之行為，則為從犯（最高法院27年
      度上字第1333號判例、95年度臺上字第3886號判決要旨參
      照）。經查，被告甲○○與被告己○○○就上開甲基安非
      他命自臺灣運回日本之犯行，事前已有謀議，被告甲○○
      非但透過被告丁○○、乙○○之管道，覓得被告丙○○願
      意從事運輸毒品之「交通」角色，被告甲○○尚有為被告
      丙○○購買機票，又97年6 月29日交付被告乙○○運輸之
      報酬15萬元，再於97年6 月30日，在其住宿之貴族旅館房
      間內，交付毒品予被告丙○○，且與被告丁○○、乙○○
      共同將甲基安非他命6 包以膠帶綑綁在被告丙○○之腹部
      及兩大腿內側，復又帶同被告丙○○搭乘戊○○所駕車輛
      前往桃園機場，被告甲○○上開所為顯已參與構成要件之
      行為，且其參與程度之深，可謂係此次運輸毒品犯行「策
      劃」之角色，足徵被告甲○○係基於自己犯罪之意思而參
      與構成要件行為，依前開說明，應論以共同正犯而非幫助
      犯，是被告及其選任辯護人上開所辯要非可取。
（四）是被告甲○○共同運輸第二級毒品及共同私運管制物品出
      口未遂之事證已臻明確，犯行堪予認定，應依法論科。
四、被告丁○○、乙○○部分：
（一）訊據被告丁○○、乙○○對於上開事實，除均否認有以膠
      帶綑綁上開甲基安非他命在被告丙○○之腹部及兩大腿內
      側等情，被告丁○○辯稱：被告甲○○要伊代為尋找願意
      運輸甲基回日本之人，伊沒有同意，伊只是介紹乙○○與
      甲○○認識，也沒有參與將安非他命綑綁在丙○○身上之
      行為云云。被告乙○○辯稱：97年6 月30日伊雖有在貴族
      旅館甲○○房間內，但是丙○○自行將毒品綁在身上，伊
      沒有參與，膠帶也不是伊準備云云。就其餘之事實則均坦
      承不諱。被告丁○○、乙○○之選任辯護人均為渠等辯護
      稱：被告丁○○、乙○○所為僅成立幫助運輸第二級毒品
      罪，應不構成共同正犯云云。
（二）經查，被告丁○○於97年6 月24日受被告甲○○電話委託
      尋找運輸甲基安非他命之人，其有將此訊息告知被告乙○○，經被告乙○○覓得被告丙○○願運輸毒品後，再透過
      被告丁○○轉知被告甲○○，而被告乙○○、丙○○於97
      年6 月30日一起前往被告甲○○住宿之貴族旅館房間內，
      被告丁○○亦自行前往該處，被告丙○○將甲基安非他命
      以膠帶綑綁在身上時，被告丁○○、乙○○均在場等情。
      業經被告丁○○於警詢中證稱：「我於97年6 月30日在貴
      族旅館甲○○之房間內，看到丙○○肚子上有綑綁毒品，
      當時房間內有丙○○、甲○○、乙○○、我，也有聽見他
      們談到綑綁毒品之方式及是否太緊」等語（見臺灣桃園地
      方法院檢察署97年度偵字第14929 號偵查卷宗第34頁背面
      、35頁）；於偵查中結證稱：「甲○○在尋找甲基安非他
      命賣家時就有提到要順便找運安非他命到日本的人，丙○○則是乙○○找到的，6 月30日我有到貴族旅館甲○○房
      間內，我看見正將甲基安非他命綁在丙○○腹部，當時乙○○、甲○○在綁，我在旁邊看」等語（見臺灣桃園地方
      法院檢察署97年度偵字第14929 號偵查卷宗第55頁）；於
      審理中結證稱：「甲○○有要我找人運毒，他是說想找人
      賺外快，問我有沒有認識這種人，我常常去乙○○家，就
      在他家聊到這件事，甲○○於6 月29日拿15萬元給乙○○
      時，乙○○有給我1 萬元，他是說還我1 萬元」等語（見
      本院97年度訴字第998 號卷一第331 至333 頁）。被告乙○○於警詢中證稱：「我認識甲○○但不熟，是丁○○到
      我家找我說甲○○要找人幫忙運毒到日本，因為丙○○在
      我家聽到，就告訴我他有興趣，所以我就跟丁○○講說丙○○願意運毒到日本，6 月30日在貴族旅館甲○○房間內
      ，我與丁○○都有幫丙○○將甲基安非他命綑綁在身上」
      等語（見臺灣桃園地方法院檢察署97年度偵字第14929 號
      偵查卷宗第18、19頁）；於審理中結證稱：「丁○○在我
      家告訴我甲○○要找人運毒品到日本，丙○○知悉後，向
      我表示他願意，我就打電話告訴丁○○」等語（見本院97
      年度訴字第998 號刑事卷一第320 頁）。證人甲○○於警
      詢中證稱：「97年6 月24日己○○○購得甲基安非他命後
      ，我就聯絡丁○○，問他有沒有人可以幫我將該批毒品代
      至日本，丁○○說有，後於97年6 月30日丁○○與乙○○
      帶著丙○○到我住宿之貴族旅館房間找我，由丁○○與乙○○以膠帶將該批毒品綁在丙○○腹部及兩大腿內側，然
      後我與丙○○前往桃園機場準備出境日本」等語（見臺灣
      桃園地方法院檢察署97年度偵字第14929 號偵查卷宗第4
      頁）；於偵查中結證稱：「97年6 月24日己○○○買到甲
      基安非他命後，我打電話給丁○○告訴他不用再找賣家了
      ，要他幫我找帶安非他命到日本之人，過幾天丁○○就帶
      乙○○到我住宿的貴族旅館碰面，當場乙○○說他小弟丙○○願意幫我帶毒品到日本，並談妥運毒的報酬為新臺幣
      48萬元，97年6 月28、29日晚上，乙○○、丁○○有到貴
      族旅館找我，我有先付15萬元給乙○○、丁○○，錢是乙○○收下的，他們說這是要付給丙○○的前金，6 月30
      日丙○○他們來了以後，我就把安非他命拿出來，乙○○
      就拿他準備得膠帶和塑膠袋，開始將安非他命綁在丙○○
      腹部及兩大腿內側，然後我就下樓去結帳，等我上來快綁
      好，丁○○在旁邊看」、「97年6 月30日丙○○是由乙○○將安非他命綁在他身上，丁○○有幫忙扶著丙○○」等
      語（見臺灣桃園地方法院檢察署97年度偵字第14929 號偵
      查卷宗第49至51頁、第185 至186 頁）。被告丁○○對於
      上開事實之自白核與證人乙○○於警詢、審理中之證述，
      及證人甲○○於警詢、偵查及審理中之證述互核相符，又
      被告乙○○對於上開事實之自白核與證人丁○○、甲○○
      於警詢、偵查及審理中之證述互核一致，又本件扣案原綁
      在丙○○腹部及兩大腿內側之6 包晶體，均經送請內政部
      警政署刑事警察局鑑定結果，確定均含第二級毒品甲基安
      非他命成分，已如前述，足認被告丁○○、乙○○就上開
      事實出於任意性之自白與事實相符，應堪採信。被告丁○○確有將被告甲○○尋找運輸甲基安非他命至日本之人此
      一訊息轉知被告乙○○，而被告乙○○覓得願意運輸毒品
      之被告丙○○後亦有告知被告丁○○此訊息，並由被告丁○○轉告被告甲○○，被告丁○○就此部分事實亦已自白
      不諱，是被告丁○○尚空言辯稱：伊沒有同意幫甲○○找
      運輸毒品的人，只介紹乙○○與甲○○認識云云，顯與事
      實不符，自無可採。再者，被告甲○○、丁○○、乙○○
      均有參與以膠帶將甲基安非他命6 包綑綁在被告丙○○腹
      部及兩大腿內側之行為，已認定如前，是被告丁○○、乙○○否認有參與綑綁毒品在被告丙○○身上之所辯，均係
      事後卸責之詞，亦不可採。
（三）至於被告丁○○、乙○○之選任辯護人為渠等辯護稱：被
      告丁○○、乙○○之行為僅構成幫助運輸第二級毒品，並
      不構成共同正犯云云。惟查，被告丁○○及乙○○均明知
      被告甲○○欲將上開甲基安非他命運輸回日本，而為其覓
      得願意擔任「交通」角色之被告丙○○，又據證人甲○○
      、丁○○、丙○○上開證述可知，被告甲○○於97年6 月
      29日有交付運輸之報酬15萬元予被告乙○○，被告丁○○
      分得1 萬元，被告丙○○分得10萬元，其餘4 萬元為被告
      乙○○自行留下，又被告丁○○、乙○○於97年6 月30日
      均有參與將上開甲基安非他命6 包以膠帶綑綁在被告丙○○之腹部及兩大腿內側之行為，足徵被告丁○○、乙○○
      亦均係基於自己犯罪之意思而參與構成要件行為，依前開
      說明，應論以運輸第二級毒品罪之共同正犯而非幫助犯，
      是被告丁○○、乙○○選任辯護人上開所辯亦非可取。
（五）綜上，被告丁○○、乙○○共同運輸第二級毒品及共同私
      運管制物品出口未遂之事證已臻明確，犯行堪予認定，應
      依法論科。
五、論罪科刑部分：
（一）按被告行為後，毒品危害防制條例第4 條固於98年5 月20
      日經總統以華總一義字第09800125141 號公布，惟同條例
      第36條既已經明文規定：「本條例自公布後6 個月施行。
      」，是本件尚無新舊法比較之必要，合先敘明。
（二）按甲基安非他命係為毒品危害防制條例第2 條第2 項第2
      款所定之第二級毒品，且屬行政院依懲治走私條例第2 條
      第4 項授權公告之「管制物品項目及其數額」所列甲項第
      4 款之管制進出口物品。
   1、核被告己○○○所為，係犯毒品危害防制條例第4 條第2
      項之販賣、運輸第二級毒品罪及懲治走私條例第2 條第1
      項、第2 項之私運管制物品出口未遂罪。其持有第二級毒
      品甲基安非他命之低度行為，已為販入及運輸之高度行為
      所吸收，不另論罪。被告己○○○以一私運行為同時觸犯
      運輸第二級毒品既遂及私運管制物品出口未遂兩罪名，為
      想像競合犯，應依刑法第55條規定從一重之運輸第二級毒
      品罪處斷。又按刑法上一行為而觸犯數罪名之想像競合犯
      存在之目的，在於避免對於同一不法要素予以過度評價，
      其所謂「同一行為」係指所實行者為完全或局部同一之行
      為而言。因此刑法修正刪除牽連犯之規定後，於修正前原
      認屬於方法目的或原因結果之不同犯罪，其間果有實行之
      行為完全或局部同一之情形，應得依想像競合犯論擬。本
      件被告己○○○販入第二級毒品，其目的在於運輸回日本
      販賣圖利，其欲將販入之毒品運輸至日本係為完成販賣之
      行為，是其運輸與販入毒品間，行為局部同一，應屬想像
      競合犯，應依刑法第55條規定從一重之販賣第二級毒品罪
      處斷，檢察官認為應分論併罰，容有誤會，應予更正。
   2、核被告甲○○、丁○○、乙○○、丙○○所為，均係犯毒
      品危害防制條例第4條第2項之運輸第二級毒品罪及懲治走
      私條例第2 條第1 項、第2 項之私運管制物品出口未遂罪
      。渠等持有第二級毒品甲基安非他命之低度行為，均已為
      運輸之高度行為所吸收，不另論罪。渠等均以一私運行為
      同時觸犯運輸第二級毒品既遂及私運管制物品出口未遂兩
      罪名，均為想像競合犯，均應依刑法第55條規定從一重之
      運輸第二級毒品罪處斷。
   3、被告己○○○、甲○○、丁○○、乙○○、丙○○就上開
      運輸第二級毒品及私運管制物品出口未遂2 罪間，均有犯
      意之聯絡及行為之分擔，均應論以共同正犯。
（三）被告辛○○前於86年間，因違反兒童及少年性交易防制條
      例案件，經臺灣士林地方法院以86年度訴字第989 號刑事
      判決有期徒刑1 年6 月，嗣因被告乙○○上訴，經臺灣高
      等法院以89年度少連上訴字第64號判決駁回上訴確定；又
      於94年間，因收受贓物、轉讓第二級毒品、違反槍砲彈藥
      刀械管制條例案件，經臺灣士林地方法院以94年訴緝字第
      12號分別判處有期徒刑3 月、8 月、2 年，應執行有期徒
      刑2 年6 月確定，再經臺灣士林地方法院97年度聲字第97
      2 號裁定將收受贓物及轉讓第二級毒品罪部分減刑，各減
      為1 月15日、4 月，與不得減刑之違反槍砲彈藥刀械管制
      條例部分定執行刑為2 年1 月，上開2 罪接續執行，於94
      年3 月1 日入監，至96年6 月5 日縮短刑期假釋出監，假
      釋期間付保護管束，於97年3 月22 日 保護管束期滿而執
      行完畢，有臺灣高等法院被告前案紀錄表1 份附卷可稽。
      被告乙○○受有期徒刑之執行完畢後，於5 年內故意再犯
      本件有期徒刑以上之罪，為累犯，應依刑法第47條第1 項
      規定，除法定刑為無期徒刑依法不得加重部分外，有期徒
      刑、罰金部分，應依法加重其刑。
（四）按運輸第二級毒品罪，本刑為無期徒刑或7 年以上有期徒
      ；被告甲○○、丁○○、乙○○、丙○○運輸走私本件第
      二級毒品情形而言，被告丙○○僅屬「交通」之角色，被
      告丁○○、乙○○亦僅係接洽聯絡及綑綁毒品在被告丙○○身上，均非居於幕後策劃之主要人員，被告甲○○雖有
      策劃運輸事宜，然亦非主謀，渠等因本件運輸第二級毒品
      所能獲得之利益相較被告己○○○運輸本件毒品可能獲得
      之不法利益而言，實在無從比擬，換言之，在本件運輸毒
      品之犯罪結構中，被告丙○○、乙○○、丁○○均處於最
      下層之地位，被告甲○○次之，且被告丙○○遭逮捕後供
      出被告甲○○、丁○○、乙○○，被告甲○○遭拘提後，
      供出被告己○○○，已有悔意，佐以扣案之第二級毒品海
      甲基安非他命，雖驗前總淨重雖多達672.28公克，但均未
      及流入市面即遭查獲，衡諸上揭犯罪情狀，對比被告己○○○為本件運輸毒品之主謀者，其一旦將第二級毒品運輸
      回日本販賣所獲之不法利益甚豐，犯後又將一切責任推諉
      其他被告及其小弟壬○○○，毫無悔意，依社會一般人客
      觀之看法，被告甲○○、丁○○、乙○○、丙○○之犯罪
      情節尚堪憫恕，即科以最輕之刑，仍嫌過重，爰均依刑法
      第59條之規定，減輕其刑。
（五）次按犯毒品危害防制條例第4 條運輸毒品罪，供出毒品來
      源，因而破獲者，依同條例第17條規定，固得減輕其刑；
      然其立法用意，旨在鼓勵被告供出其所運輸之毒品來源，
      俾追究出該毒品之前手，以澈底清除毒品氾濫。故所謂「
      供出毒品來源」係指具體供出上游之毒品來源，以防止毒
      品之蔓延而言；如僅供出共犯，而未供出上游之毒品來源
      ，即不得依上開法條減輕其刑（最高法院98年度臺上字第
      18 37 號判決意旨參照）。被告丙○○、甲○○、丁○○
      、乙○○與被告己○○○均係運輸第二級毒品之共同正犯
      ，依上述說明，被告丙○○雖供出被告甲○○、丁○○、
      乙○○，被告甲○○雖有供出被告己○○○，然均非具體
      供出上游之毒品來源，僅係供出共犯，均不得依毒品危害
      防制條例第17條減輕其刑，檢察官誤認被告丙○○、甲○○得依毒品危害防制條例第17條規定減輕其刑，容有誤會
      。
（六）爰審酌被告己○○○為供販賣而販入淨重高達672.28公克
      、金額高達新臺幣230 萬元之甲基安非他命，對社會治安
      影響甚鉅。被告己○○○、甲○○、丁○○、乙○○、丙○○之素行、犯罪動機、目的、手段，所運毒品數量，所
      運毒品尚未流入市面即遭查獲，及渠等在運輸毒品此犯罪
      結構中之地位，被告己○○○矢口否認犯行，毫無悔意，
      犯後態度不佳，被告丙○○坦承全部犯行，被告甲○○、
      丁○○、乙○○亦坦承大部分犯行，犯後態度尚佳等一切
      情狀，分別量處如主文所示之刑，以資懲儆。
六、沒收部分：
（一）扣案之第二級毒品甲基安非他命6 包（驗前總毛重784.67
      公克，包裝塑膠袋總重約112.39公克，共取0.32公克鑑驗
      用罄，驗後總淨重671.96公克，其中編號A1為淺黃色晶體
      ，純度約92％，編號A2至A4、B1、C1均為白色晶體，純度
      約91％），為查扣之毒品，均應依毒品危害防制條例第18
      條第1 項前段規定，於各被告罪名項下沒收銷燬（至因鑑
      驗所耗損之第二級毒品甲基安非他命0.32公克，既已滅失
      ，爰不另為沒收銷燬之諭知）。
（二）用以包裝上述甲基安非他命所用之包裝袋6 個（重112.39
      公克），因內政部警政署刑事警察局於鑑定時已將包裝袋
      與甲基安非他命分別秤重，有上開各該鑑定書在卷可佐，
      足認與扣案之第二級毒品均無不可析離之關係，因屬供被
      告等人共同運輸本件毒品所用之物，自仍應依毒品危害防
      制條例第19條第1 項規定，予以宣告沒收。
（三）本件被告乙○○、丁○○、丙○○分別獲得運輸之報酬新
      臺幣4 萬元、1 萬元、10萬元，業據證人甲○○證稱有交
      付15萬元給被告乙○○，被告丙○○證稱被告乙○○有拿
      10萬元予伊，及證人丁○○證稱被告乙○○有拿1 萬元予
      伊，如前所述，是該等金額為渠3 人違反毒品危害防制條
      例第4 條第2 項運輸毒品之犯罪所得，依同條例第19條第
      1 項之規定應予沒收，如全部或一部不能沒收時，以渠等
      之財產抵償之。
（四）至於扣案被告丙○○所有手機1 支，及扣案被告甲○○所
      有手機3 支（含SIM 卡2 張），及在被告乙○○位於臺北
      市士林區○○○道○ 段6 巷41弄3 號住處扣得之壓克力板
      、電話卡、大麻1 包、手機5 支（含SIM 卡3 張），及在
      被告丁○○位於臺北市○○○路284 巷15號2 樓住處扣得
      之手機2 支（含SIM 卡2 張）均無積極證據證明與本件犯
      行相關，爰均不予宣告沒收，併此敘明。
七、末查，被告己○○○係日本國籍人士，為外國人，此有被告
    護照影本、旅客入出境記錄查詢單在卷可稽，其販賣、運輸
    第二級毒品，而受有期徒刑以上刑之宣告，嚴重破壞我國治
    安及社會安全，本院認被告己○○○並不適於在我國居住，
    於刑之執行完畢或赦免後，有驅逐出境之必要，爰依刑法第
    95條規定，併諭知被告己○○○於刑之執行完畢或赦免後，
    驅逐出境。
乙、無罪部分：
一、公訴意旨另以：被告甲○○與己○○○基於意圖營利販入第
    二級毒品甲基安非他命之犯意聯絡，由被告甲○○先行來臺
    尋找賣主，被告甲○○委託被告丁○○尋找甲基安非他命之
    賣主，被告丁○○將此訊息轉告被告乙○○，被告丁○○、
    乙○○基於與被告甲○○、己○○○共同販入第二級毒品甲
    基安非他命之犯意聯絡，由被告乙○○聯繫賣主，於97年6
    月23日，由壬○○○攜帶日幣1,000 萬元與被告甲○○、丁○○、乙○○在臺北火車站會合，並由被告丁○○聯絡地下
    匯兌業者至臺北火車站將壬○○○所攜之日幣1,000 萬元兌
    換成新臺幣281 萬5 千元，然因故未與賣主聯繫上而未能購
    得毒品，由壬○○○將上開新臺幣281 萬5 千元攜回晶華酒
    店，翌（24）日上午，再由被告甲○○攜之與被告乙○○、
    丁○○至高雄欲再次尋找賣主，但仍因故未購成，甲○○乃
    於當日下午3 時許，至晶華酒店，將所攜現金交還被告己○○○，並告知未能購得甲基安非他命，嗣由被告己○○○自
    行透過管道覓得綽號「子○」之人尋得甲基安非他命之賣主
    ，並要被告甲○○至晶華酒店另訂房間，供其與對方交易之
    用，甲○○乃於該日下午4 時30分，至晶華酒店再以戊○○
    名義加訂602 號房並在房間內等候，待同日下午7 時許，即
    有綽號「子○」之人帶同真實姓名年籍不詳之賣主至晶華酒
    店602 號房，被告甲○○隨即通知被告己○○○，由被告己○○○親自驗過該賣家所帶甲基安非他命品質後，以230 萬
    元代價購得甲基安非他命6 包（驗前總毛重784.67公克，包
    裝塑膠袋總重約112.39公克），及支付綽號「子○」之人10
    萬元作為其仲介之報。因認被告甲○○、乙○○、丁○○涉
    犯共同販賣第二級毒品罪嫌，且此部分與上開共同運輸第二
    級毒品罪部分，應分論併罰，是認被告甲○○、丁○○、乙○○另涉犯毒品危害防制條例第4 條第2 項之販賣第二級毒
    品罪嫌云云。
二、按犯罪事實應依證據認定之，無證據不得認定犯罪事實；又
    不能證明被告犯罪者，應諭知無罪之判決，刑事訴訟法第15
    4 條第2 項、第301 條第1 項分別定有明文。又事實之認定
    ，應憑證據，如未能發現相當證據，或證據不足以證明，自
    不能以推測或擬制之方法，為裁判基礎；且認定犯罪事實所
    憑之證據，其為訴訟上之證明，須於通常一般之人不致有所
    懷疑，而得確信其為事實之程度者，始得據為有罪之認定，
    倘其證明尚未達到此一程度，而有合理之懷疑存在而無從使
    事實審法院得有罪之確信時，即應由法院為諭知被告無罪之
    判決；再認定不利於被告之事實須依積極證據，苟積極證據
    不足為不利於被告事實之認定時，即應為有利於被告之認定
    ，更不必有何有利之證據（最高法院40年台上字第86號、76
    年台上字第4986號、30年上字第816 號判例參照）。另檢察
    官就被告犯罪事實，應負舉證責任，並指出證明方法，刑事
    訴訟法第154 條第2 項、第301 條及第161 條第1 項分別定
    有明文。是以，檢察官對於起訴之犯罪事實，應負提出證據
    及說服之實質舉證責任。倘其所提出之證據，不足為被告有
    罪之積極證明，或其闡明之證明方法，無從說服法官以形成
    被告有罪之心證，基於無罪推定之原則，自應為被告無罪判
    決之諭知（最高法院92年臺上字第128 號判例參照）。
三、公訴意旨認被告甲○○、丁○○、乙○○涉犯前述罪嫌，無
    非係以被告甲○○、丁○○、乙○○均自白曾為被告己○○○尋找甲基安非他命賣家，及被告甲○○自白有於97年6 月
    24日按被告己○○○之指示，在晶華酒店另訂602 號房，並
    在房間內等候，及被告己○○○確有販入甲基安非他命6 包
    （驗前總毛重784.67公克，包裝塑膠袋總重約112.39公克）
    之事實為主要依據。
四、訊據被告甲○○、丁○○、乙○○均堅決否認有何共同販入
    第二級毒品之犯行，均辯稱：渠等雖有居間尋覓賣家，然最
    終未能覓得賣家，根本沒有任何交易毒品之行為，被告己○○○販入之毒品係其自行覓得之賣主，與渠等無關等語。被
    告甲○○另辯稱：伊於97年6 月24日，僅係按被告己○○○
    之指示在晶華酒店另訂房間，及在房間內等候，然係被告己○○○親自交易毒品，伊沒有參與等語。
五、經查，被告甲○○於警詢、偵查中均供稱：己○○○來臺後
    要我幫他找安非他命的賣主，我有請丁○○幫我找賣主，丁○○就介紹乙○○，於97年6 月23日，我與丁○○、乙○○
    、壬○○○，在臺北火車站本來要到高雄買毒品，但是因為
    聯繫不上賣主，僅由壬○○○將其攜帶的日幣1,000 萬元經
    由丁○○介紹的地下匯兌業者換成新臺幣281 萬5 千元，翌
    （24）日，由我與丁○○、乙○○再前往高雄，但仍未聯絡
    上賣主，就回臺北，並將無法購得毒品之事告知己○○○，
    後來己○○○自行找了綽號「子○」之人，並於同（24）日
    下午4 時30分許，打電話要我在晶華酒店另訂房間，並在房
    間內等候，待綽號「子○」之人及其覓得之賣主到場後，己○○○亦前來，其親自試過毒品後，將賣家帶來的900 多公
    克甲基安非他命退回200 多公克，並交付賣主新臺幣230 萬
    元，交付綽號「子○」之人10萬元等語（見臺灣桃園地方法
    院檢察署97年度偵字第14929 號偵查卷宗第4 、50、51、82
    、184 、185 頁）。被告丁○○於警詢、偵查及審理中均供
    稱：97年6 月23日我與甲○○、乙○○都有到臺北火車站，
    因為甲○○的日本朋友有帶日幣1,000 萬元想買毒品怕被搶
    ，所以找我一起去，但當天賣家無法提供毒品，所以只有請
    地下匯兌業者來臺北火車站，將日幣1,000 萬元換成新臺幣
    ，隔天也有與甲○○、乙○○一起去高雄買毒品，但是也沒
    有買到等語（見上開偵查卷宗第33、34、55頁，本院97年度
    訴字第998 號刑事卷一第330 、331 頁）。被告乙○○於警
    詢、偵查及審理中供稱：97年6 月23日，我與甲○○、丁○○在臺北火車站見面，甲○○有帶一位日本朋友，請我看看
    有沒有門路可以買到甲基安非他命，但當天賣主沒有到，隔
    天我與甲○○、丁○○又到高雄要買毒品，但又臨時無法聯
    絡上賣主，所以又回臺北等語（見上開偵查卷宗第18、59、
    60 頁 ，本院97年度訴字第998 號刑事卷一第317 至319 頁
    ）。綜上，足見被告甲○○、乙○○、丁○○雖於97年6 月
    23日、24日兩次欲代被告己○○○尋找甲基安非他命賣主，
    然均因故未能順利覓得賣主見面而作罷。而被告己○○○於
    97年6 月24日晚間販入之甲基安非他命6 包，乃係其事後自
    行透過不詳管道結識綽號「子○」之人為其覓得甲基安非他
    命之賣主，經被告己○○○親自試過毒品後，自行決定購買
    數量及價格，有如前述，可知被告己○○○購得本件扣案甲
    基安非他命，均與被告甲○○、丁○○、乙○○無涉。
六、再按刑法之共同正犯，包括共謀共同正犯及實行共同正犯二
    者在內；須行為人有以共同犯罪之意思，參與共同犯罪計畫
    之擬定，互為利用他人實行犯罪構成要件之行為，完成其等
    犯罪計畫。而共謀共同正犯與幫助犯，雖同具有行為人所從
    事者，係犯罪構成要件以外之行為特徵，但前者乃出於共同
    犯罪之意思，利用他人之行為而共同完成自己犯罪之計畫；
    後者則純以幫助他人犯罪之意思，而非自己共同犯罪之意思
    ，二者尚屬有間（最高法院96年度臺上字第1882號判決要旨
    參照）。又學理上所稱「幫助未遂」，係指幫助犯之未遂犯
    而言，因該幫助者之助力行為，對於正犯之著手實行行為或
    其結果之發生，不生助益作用，屬無效之幫助，缺乏危害性
    ，故基於謙抑原則，刑法不予非難。本件被告甲○○、丁○○、乙○○雖曾兩次代被告己○○○尋覓毒品賣主，然原意
    僅係居間傳遞買賣雙方之訊息，對於實際交易毒品之數量及
    價格均無決定之能力，已難認被告甲○○、丁○○、乙○○
    與被告己○○○有何共同販入甲基安非他命之意思，縱有幫
    被告己○○○代為尋找毒品賣主，然渠等事後均未順利覓得
    賣主，對於被告己○○○嗣後自行結識子○覓得賣主販入甲
    基安非他命之經過亦無任何參與或助益，實屬無效之幫助。
    又被告甲○○雖於被告己○○○自行覓得賣主後，按被告己○○○之指示在晶華酒店為其另訂房間及代為在房間內等候
    ，然該名綽號「子○」之人與其介紹之賣主均係直接與被告
    己○○○聯繫，渠等就毒品交易之時間、地點、數量、價格
    早已謀定，待被告己○○○與賣主直接見面後，亦係由被告
    己○○○試毒後，親自決定毒品交易之價格、數量，被告甲○○上開所為對於被告己○○○販入扣案甲基安非他命犯行
    之著手或其結果之發生，均不生助益作用，自亦屬無效之幫
    助。是被告甲○○、丁○○、乙○○上開所為固不足取，然
    揆諸前開說明，並不具可罰性。至於扣案之第二級毒品甲基
    安非他命6 包，既係被告己○○○自行透過不詳管道覓得賣
    家所販入，亦不足作為被告甲○○、丁○○、乙○○斷罪之
    證據。
六、綜上所述，本案被告甲○○、丁○○、乙○○被訴共同販賣
    第二級毒品罪行之證明，均未達於通常一般之人均不致有所
    懷疑，而得確信其為真實之程度，殊屬無從為有罪之確信。
    此外，本院復查無其他積極證據足資證明被告甲○○、丁○○、乙○○有公訴意旨所指此部犯行，不能證明其等此部犯
    罪，因檢察官認此部犯行與其等所販前開運輸第二級毒品罪
    間應分論併罰，故應為被告甲○○、丁○○、乙○○均無罪
    之諭知。
據上論斷，依刑事訴訟法第299 條第1 項前段、第301 條第1 項
、毒品危害防制條例第4 條第2 項、第18條第1 項前段、第19條
第1 項，懲治走私條例第2 條第2 項、第1 項，刑法第11條、第
28條、第47條第1 項、第55條、第59條、第95條，判決如主文。
本案經檢察官楊凱真到庭執行職務。
中    華    民    國    98    年    6     月    4     日
                  臺灣桃園地方法院刑事第八庭
                      審判長法  官  林惠霞
                            法  官  張瓊華
                            法  官  張明儀
以上正本證明與原本無異。
如不服本判決應於收受判決後10日內向本院提出上訴書狀，並應
敘述具體理由。其未敘述上訴理由者，應於上訴期間屆滿後20日
內向本院補提理由書 (均須按他造當事人之人數附繕本)「 切勿
逕送上級法院」。
                            書記官  邱仲騏
中    華    民    國    98    年    6     月    4     日
附錄本案論罪科刑之法條：
毒品危害防制條例第4條第2項
製造、運輸、販賣第二級毒品者，處無期徒刑或 7 年以上有期徒
刑，得併科新臺幣 1 千萬元以下罰金。
毒品危害防制條例第18條第1項
查獲之第一、二級毒品及專供製造或施用第一、二級毒品之器具
，不問屬於犯人與否，均沒收銷燬之；查獲之第三、四級毒品及
製造或施用毒品之器具，無正當理由而擅自持有者，均沒入銷燬
之。但合於醫藥、研究或訓練之用者，得不予銷燬。
毒品危害防制條例第19條第1項
犯第 4 條至第 9 條、第 12 條、第 13 條或第 14 條第 1 項、
第2 項之罪者，其供犯罪所用或因犯罪所得之財物，均沒收之，
如全部或一部不能沒收時，追徵其價額或以其財產抵償之。
懲治走私條例第2條
私運管制物品進口、出口逾公告數額者，處 7 年以下有期徒刑，
得併科新臺幣 3 百萬元以下罰金。
前項之未遂犯罰之。
第 1 項所稱管制物品及其數額，由行政院公告之。


司法院資訊處製作；財團法人民間司法改革基金會備份。
